臺灣高雄地方法院刑事判決
111年度審易字第859號
公  訴  人  臺灣高雄地方檢察署檢察官
被      告  俞琍珳



上列被告因竊盜案件，經檢察官提起公訴（111年度偵字第13597
號），本院判決如下：
    主  文
俞琍珳犯竊盜罪，處有期徒刑貳月，如易科罰金，以新臺幣壹仟
元折算壹日。
未扣案之犯罪所得項墜壹條沒收，於全部或一部不能沒收或不宜
執行沒收時，追徵其價額。
    事  實
一、俞琍珳於民國111年2月19日9時2分許，騎乘機車至潘一光所
    經營，址設在高雄市○○區○○路00號鳳山玉市內之攤位，趁該
    處正在整修而潘一光不在攤位上之際，意圖為自己不法之所
    有，徒手拿取攤位上之藍寶項墜握於手中，得手後離去。嗣
    潘一光發現物品遭竊，調閱監視器檔案並報警處理，而悉上
    情。
二、案經潘一光訴由高雄市政府警察局鳳山分局報告臺灣高雄地
    方檢察署檢察官偵查起訴。
    理  由
壹、證據能力部分：
    本判決下列所引用被告以外之人於審判外之陳述，固屬傳聞
    證據，然因當事人於本院準備程序時均同意有證據能力（見
    本院卷第49頁），且本院審酌該等傳聞證據製作時之情況，
    並無違法不當及證明力明顯過低之瑕疵，以之作為證據，應
    屬適當，故依同法第159條之5第1項規定，認該等傳聞證據
    均有證據能力。
貳、實體部分：
一、認定犯罪事實所憑之證據及理由：
    訊據被告俞琍珳固不否認被告有於上揭時地，徒手將項鍊拿
    起來看之事實，然矢口否認有何竊盜犯行，辯稱：我有把東
    西放回去原本拿起來的地方，我沒有帶包包，勾在手上的是
    一個打不開的鑰匙包，當時有一個工人，他說他不是老闆，
    叫我把項鍊歸位，所以我用左手將它歸位，我就把東西放下
    去了，後來我離開店時有攤開雙手給他看云云。經查：
  ㈠被告於111年2月19日9時2分許，穿著黑色外套、頭戴白色安
    全帽出現在攤位前，將項墜拿起等情，為被告所不否認，且
    與證人謝進和證述有一身穿黑色外套之婦女走進店內說要看
    珠寶等情相符，是被告於前揭時間，進入告訴人潘一光之攤
    位，拿取項墜察看之此部分事實，堪以認定。
  ㈡被告雖以前詞置辯，然經本院勘驗現場監視器影像畫面後，
    可見被告右手拿起項墜後，假裝要將項墜放回，然實係將項
    墜欲放入左手之零錢包，然無法清楚看到被告有無把項鍊放
    進去零錢包，後見被告手上有一條鍊子，被告在攤位放置項
    鍊前比劃後，步出店外，有本院勘驗筆錄可證（本院卷第69
    頁），自監視器影像畫面中，並未見被告有將項墜放回攤位
    之情；而證人謝進和於警詢時亦證述，老闆來店內後發現1
    條項墜不見，伊便跟老闆說剛剛有一名婦女走進來說要看看
    珠寶，該日從早上8時到老闆10時許到店內止，除了該名婦
    女，沒有其他客人進入店內等情歷歷，佐以現場照片、本件
    監視器錄影畫面及翻拍照片，可認被告確係自告訴人原先擺
    放失竊項墜之處拿取項墜，且自告訴人發現項鍊遭竊前，除
    被告外並無其他客人自攤位拿取物品，被告離開店外時，已
    將項鍊握於手中，置於其實力支配之下而得手。
  ㈢從而，被告前揭辯詞，俱屬事後卸責之詞，難以憑採，是本
    案事證明確，被告2人所為本案竊盜犯行堪以認定，應依法
    論科。
二、論罪科刑：
  ㈠核被告所為，均係犯刑法第320條第1項之竊盜罪。
  ㈡爰以行為人之責任為基礎，審酌被告不思以正當方法謀取生
    活上所需，竟為貪圖不法利益，率爾竊取他人財物，侵害他
    人之財產法益，顯乏尊重他人財產權之觀念，所為實屬不該
    ；且犯後否認犯行，態度非佳，兼衡被告竊得財物價值、行
    竊方式及其等自陳之智識程度與經濟狀況（詳見本院卷第73
    頁）、素行（被告前有多次竊盜案件經法院論罪科刑並執行
    完畢之紀錄，詳見臺灣高等法院被告前案紀錄表）等一切情
    狀，量處如主文所示之刑，並諭知易科罰金之折算標準。
三、被告竊取之物如事實欄一所載之項墜1條，未扣案亦未實際
    發還告訴人，為避免被告因犯罪而坐享犯罪所得，自應依刑
    法第38條之1第1項前段、第3項規定宣告沒收，於全部或一
    部不能沒收或不宜執行沒收時，追徵其價額。
據上論斷，應依刑事訴訟法第299條第1項前段，判決如主文。
本案經檢察官盧葆清提起公訴，檢察官范文欽到庭執行職務。
中　　華　　民　　國　　111 　年　　11　　月　　16　　日
                  刑事第五庭    法　官  丁亦慧
以上正本證明與原本無異。
如不服本判決應於收受判決後20日內向本院提出上訴書狀，並應
敘述具體理由。其未敘述上訴理由者，應於上訴期間屆滿後20日
內向本院補提理由書(均須按他造當事人之人數附繕本)「切勿逕
送上級法院」。
中　　華　　民　　國　　111 　年　　11　　月　　16　　日
                                書記官  盧重逸
　　　　　　　　　　　　　　　　
附錄本判決論罪科刑法條：
刑法第320條
意圖為自己或第三人不法之所有，而竊取他人之動產者，為竊盜
罪，處五年以下有期徒刑、拘役或五十萬元以下罰金。
意圖為自己或第三人不法之利益，而竊佔他人之不動產者，依前
項之規定處斷。
前二項之未遂犯罰之。